【裁判字號】    97,易,591
【裁判日期】    970428
【裁判案由】    妨害自由
【裁判全文】
臺灣臺北地方法院刑事判決               97年度易字第591號
公  訴  人  臺灣臺北地方法院檢察署檢察官
被      告  丙○○
上列被告因妨害自由案件，經檢察官提起公訴（96年度偵續字第
689號），本院判決如下：
    主  文
丙○○以加害生命、身體之事，恐嚇他人致生危害於安全，處有
期徒刑陸月，減為有期徒刑參月，如易科罰金，以新台幣壹仟元
折算壹日。
    事  實
一、丙○○所有位於臺北市松山區○○○路759 號之房屋，與甲○○所有同路755之1號房屋相仳鄰，因甲○○所有房屋之廚
    房窗戶開在與丙○○所有相鄰之牆上，且排油煙機之排油煙
    管係往丙○○所有房屋之後院排放油煙，經丙○○與甲○○
    及甲○○之夫乙○○多次協調後，仍不見改善，丙○○因而
    心生不滿，遂於民國95年11月間，站在自家後院緊鄰甲○○
    之廚房窗戶前，對著甲○○與乙○○恫稱：「你活膩了」、
    「您爸照三頓打」、「幹你老母」、「怕喔！照三頓啦！」
    （臺語）等危害生命、身體之事，恐嚇甲○○及乙○○，致
    生危害於甲○○及乙○○之安全，嗣甲○○於95年12月3日
    至警局提出告訴，始揭上情。
二、案經告訴人甲○○訴由臺北市政府警察局松山分局報告臺灣
    臺北地方法院檢察署檢察官偵查起訴。
    理  由
一、訊據被告丙○○矢口否認犯行，辯稱伊沒有恐嚇告訴人，且
    當時告訴人並沒有在場，其房客翟志村可以作證云云。經查
    ：
 (一) 被告確於本件案發時、地，對乙○○恫稱：「你活膩了」、
    「您爸照三頓打」、「幹你老母」、「怕喔！照三頓啦！」
    等言詞，且於偵查中供認屬實，此參諸被告於檢察官偵查中
    即供稱：「當時他用木劍戮我胸部，我才會說那些話，是他
    們破壞我之東西」等語即明（參見96年11月10日檢察官偵訊
    筆錄），是被告於審理中翻異前詞，並無足採。
 (二) 又被告確有上開恐嚇言行，業據告訴人甲○○於偵查中即提
    出本件被告行為當時之側錄影光碟1片及譯文1紙，且經檢察
    官勘驗屬實，有該錄影光碟、譯文及檢察官勘驗筆錄及由錄
    影內容所翻拍之照片8幀附卷可稽，參諸被告前於偵查中即
    未否認，是被確有上開言行殆屬無疑。
 (三) 按上開言詞內容：「你活膩了」、「您爸照三頓打」、「幹
    你老母」、「怕喔！照三頓啦！」等語以觀，確充斥對聽聞
    其言詞之告訴人生命、身體具加害之意思，足以令人生畏怖
    之心，參諸在場之告訴人甲○○與證人乙○○之供、證詞，
    確亦因被告之上開言行而覺得甚為害怕，是被告之行為已與
    刑法上恐嚇安全罪之構成要件相合。
 (四) 被告雖於審理中否認犯行，並表示告訴人甲○○並沒有在場
    ，且其並未恐嚇，得以由其房客翟志村為證云云。然查：
    (1)告訴人甲○○當日確有在場親自見聞被告之恐嚇言詞，業
      據告訴人於偵查及審理中供陳在卷，被告堅稱告訴人並未
      在場云云，卻對告訴人未在場之事實並未舉證，自不能因
      為被告本身未發現告訴人在場或不復記憶告訴人有無在場
      ，而否認告訴人確有在場之事實。況依被告當日之行為，
      既不否認告訴人之夫乙○○有在場，且其言詞係對乙○○
      而發，則衡以告訴人甲○○與乙○○間本即為夫妻關係，
      是縱告訴人甲○○未曾在場，然依被告對乙○○所為之上
      開恐嚇言詞，亦足以使為人妻之告訴人甲○○生有畏怖之
      心，故被告之上開辯詞既無足採，亦不足以影響被告本
      件恐嚇犯行之認定。
    (2)又被告既確有上開恐嚇言詞堪資認定，是被告雖有傳喚證
      人翟志村之聲請，即經本院認為並無續予傳喚之必要，亦
      對本案之事實認定並無影響，併此敘明。
 (五)綜合上述，本件事證明確，被告犯行洵堪認定。
二、核被告所為，係犯刑法第305條恐嚇罪。被告以一行為同時
    恐嚇告訴人甲○○及證人乙○○，為一行為犯數罪名，有想
    像競合關係，為想像競合犯，應依刑法第55條規定從一重處
    斷。爰審酌被告與告訴人間本為鄰居關係，且雙方間已有多
    件訴訟，為相鄰關係而多有嫌隙，本件僅因細故，即以言詞
    恐嚇告訴人，且在犯罪後復否認犯行，足證並無悔意等一切
    情狀，量處如主文所示之刑。末按「中華民國96年罪犯減刑
    條例」業經總統於96年7月4日公布，同年7月16日施行。本
    件被告實行本件犯罪之時間為95年11月間，係在96年4月24
    日以前，且其所犯罪名與宣告刑，經核均符合「中華民國96
    年罪犯減刑條例」第2條第3款規定，本件即應依同條例第7
    條、第9條減輕其刑，並於判決主文同時諭知其宣告刑及減
    得之刑（司法院96年6月21發佈之「法院辦理96年減刑案件
    注意事項第21 點參照），併宣告其易科罰金之折算標準。
三、應適用之法條：
  (一)刑事訴訟法第299條第1項前段。
  (二)刑法第305條、第55條、第41條第1項前段。
  (三)刑法施行法第1條之1。
  (四)中華民國96年罪犯減刑條例第2條第3款、第7條、第9條。
本案經檢察官林禎瑩到庭執行職務。
中    華    民    國    97    年    4     月    28    日
                  刑事第十五庭  法  官  楊台清
以上正本證明與原本無異。
如不服本件判決，得自收受送達之日起10日內，向本院提起上訴
。
                                書記官  陳麗津
中    華    民    國    97    年    4     月    28    日
附錄論罪科刑法條
刑法第305條
以加害生命、身體、自由、名譽、財產之事恐嚇他人，致生危害
於安全者，處2年以下有期徒刑、拘役或300元以下罰金。


司法院資訊處製作；財團法人民間司法改革基金會備份。
